# 向出票人（客户）财务中心贴现的商业承兑汇票是否终止确认?

提问人：zhongzhao433 时间：2017-02-20 14:30:57
向出票人贴现的商业承兑汇票是否终止确认? 这种情况下，企业完全为了提前回款，而将客户开的商票向他的财务中心进行贴现，本质上就是提前回款而支付利息费，在这种情况下，由于交易事项已经最终完成，不存在追索的风险，因此，这种情况下可以终止确认，收到的贴现款计入经营现金流量。不知道大家的意见怎样？

回答人：chenyiwei
如果该财务中心（假设为出票人的内部非法人单位，下同）在取得票据后不再将该票据对外再次背书出去，则票据关系结束，不存在被追索的风险，可以终止确认。除此之外，因为仍可能将票据再次背书转让出去，此时本企业仍存在被追索的风险，故不能终止确认。

提问人：zhongzhao433 时间：2017-02-21 09:25:02
陈版，谢谢答复，个人觉得： 在实务中，很难去判断财务中心会不会拿着这个商业承兑票据去背书转让（即使去问，估计也不会就这个事情做个回复），但从逻辑上说，财务中心是结算中心，基本都是结算完了事项就完了，对于集团来说，开具新的商业承兑汇票会更简单（并且集团对外采购都是统一的信用政策，例如开票到承兑的时间是 6 个月，但是现在公司拿到他们的财务公司进行贴现，已经过了 4 个月，如果财务中心直接再背书，也就是说给下游的信用期只有 2 个月），不知这种理解是否可以成为理由？ 2 、如果不能终止确认，那么这个计入那个科目比较合适？短期借款还是其他流动负债？

回答人：chenyiwei
1 、这可以作为考虑因素之一，但还是比较间接，建议获得更直接的证据。 2 、如果不能终止确认，则建议确认为短期借款。